# 多次发生开办费

提问人：canon1323 时间：2017-03-17 15:02:27
公司从事房产经营，按照房产进行项目核算，本期公司新投入某项目，并将对应该项目的 工资折旧等 都计入长期待摊费用（公司认为是开办费）
请问 开办费可否多次发生？按照新增项目 每次都有开办费 是否合理？

回答人：chenyiwei
开办费是针对公司法人的，只能在公司法人开业前使用一次。后续其他项目的开业不能再使用“开办费”。而且，新准则下开办费是直接计入损益（如管理费用）的，不可在资产科目中挂账。